臺灣高等法院民事判決
                                      109年度上字第313號
上  訴  人  呂凰雅  
訴訟代理人  湯其瑋律師
被 上訴 人  謝淽芸  
訴訟代理人  黃世瑋律師
複 代理 人  李芝伶律師
上列當事人間請求清償債務事件，上訴人對於中華民國108年12
月26日臺灣新北地方法院107年度訴字第3026號第一審判決提起
上訴，本院於109年12月2日言詞辯論終結，判決如下：
    主      文
上訴駁回。
第二審訴訟費用由上訴人負擔。
    事實及理由
一、被上訴人主張：伊與訴外人乙○○於民國98年9月26日結婚，
    並於99年2月14日辦理結婚登記，育有3女1子，現婚姻關係
    仍存續中。上訴人為乙○○友人，曾於婚禮時前來赴宴，明知
    乙○○為有配偶之人，竟與之發生婚外情，並多次與乙○○為通
    姦、相姦行為，嚴重侵害伊之配偶權。其後上訴人承諾絕不
    會再破壞伊之婚姻，兩造遂於106年6月7日簽立切結書（下
    稱系爭切結書），約定上訴人不得再與伊之配偶乙○○有任何
    電話、手機、電子通訊軟體、電子信箱等多媒體聯絡、或有
    親密或出遊等行為，且上訴人必須更換自己之手機號碼，但
    不得通知乙○○使其得知手機號碼或其他聯絡方式（包含上訴
    人之居住地址、工作地點與公司名稱），上訴人如未依上開
    約定履約，願給付伊新臺幣（下同）900萬元。詎上訴人分
    別於107年2月10日、同年4月23日與乙○○為附表編號1、2所
    示之通訊行為，顯見2人仍有聯繫，且對話內容相當親密。
    上訴人又於107年9月29日下午5時許，與乙○○為附表編號3所
    示之聯絡、見面、出遊行為，其所為上開行為均已違反系爭
    切結書第1條、第2條約定，亦逾越一般男女正常社交之親暱
    行為，伊因而承受精神上莫大之壓力，每日睡前均需服用抗
    憂鬱藥物始能入睡，其所為均屬故意不法侵害伊基於配偶關
    係所生之身分法益且屬情節重大，致伊受有非財產上之損害
    ，伊自得請求上訴人賠償精神慰撫金200萬元本息。爰依系
    爭切結書第4條約定、民法第184條第1項前段、第195條第1
    項、第3項規定，求為擇一命上訴人給付200萬元，並加計自
    起訴狀繕本送達翌日即107年10月20日起算之遲延利息等語
    。（原審為上訴人敗訴之判決，上訴人聲明不服，提起上訴
    ）。並於本院聲明：上訴駁回。
二、上訴人則以：伊於簽立系爭切結書後，與乙○○即無聯絡，縱
    有接觸碰面，亦係乙○○試圖接近伊，令伊不堪其擾，被上訴
    人不拘束自己配偶，卻向伊求償，係意圖詐騙精神慰撫金之
    行為。伊否認有違反切結書之行為，伊並未於107年9月29日
    與乙○○出遊，亦未於該日下午5點56分許一起前往新竹市○區
    7-11高清門市（下稱7-11高清門市），被上訴人提出之7-11
    高清門市錄影光碟，其影片中出現之女子難以辨識為伊。且
    依被上訴人提出之手機通聯記錄，僅得證明乙○○之門號與伊
    之門號互通電話，然無法證明係乙○○與伊間之通話。又乙○○
    曾提出戶籍謄本（下稱系爭謄本），證明其已離婚，伊並未
    質疑系爭謄本之形式真正，而確信其與被上訴人業已離婚，
    並無違反系爭切結書之故意。伊與乙○○雖有拍攝被上訴人所
    稱之婚紗照，然該照片係在102年10月間所拍攝，並非簽立
    系爭切結書後所拍。被上訴人所提出之相關證據，均無法證
    明伊與乙○○有接觸之事實，伊並無違反切結書之行為，亦無
    侵害其配偶權，被上訴人請求伊支付精神慰撫金200萬元，
    並無理由。縱認伊有違反系爭切結書之行為，然伊於簽立系
    爭切結書後，從未主動聯絡乙○○，並因誤信乙○○已與被上訴
    人離婚，始卸下心防，亦未為任何親密行為，被上訴人請求
    之違約金自屬過高，應依民法第252條規定酌減等語，資為
    抗辯。並於本院聲明：㈠原判決廢棄。㈡被上訴人在第一審之
    訴駁回。
三、兩造不爭執事項為：
  ㈠被上訴人與乙○○於98年9月26日舉行結婚典禮，於99年2月14
    日辦理結婚登記，婚姻關係現仍存續中，上訴人於被上訴人
    與乙○○舉行婚禮時，有前去赴宴等情，有戶籍謄本、禮金簿
    可證（見原審卷第51頁、第151頁）。
  ㈡兩造於106年6月7日簽立之系爭切結書載明：「㈠因本人甲○○
    （以下簡稱甲方）與丙○○（以下簡稱乙方）之配偶乙○○…，
    有確實之性行為（姦淫）之事實，發生婚外情、侵害配偶權
    。甲方答應乙方今後不再與乙方之配偶乙○○再有任何電話、
    手機、電子通訊軟體、電子信箱等多媒體聯絡、或有親密或
    出遊等事情，如再發生，甲方願接受法律制裁。㈡甲方必須
    更換自己的手機，但不得通知乙方之配偶得知手機號碼或其
    他聯絡方式（包含甲方之居住地址、工作地點與公司名稱）
    。㈢本切結書在公開場合及公證下進行簽約，皆屬實情，若
    簽約內容或個人資料有造假，願負法律責任。㈣甲方如不依
    以上三點履約，願按切結書契約標的900萬元整給乙方做精
    神慰撫金，若未照實賠償，乙方可再提出控訴，甲方不得異
    議。」，且經臺灣新竹地方法院公證處認證在案，有系爭切
    結書可證（見原審卷第19頁）。
  ㈢乙○○之手機門號為0000000000號、上訴人之手機門號於簽立
    切結書之前為0000000000號，簽立切結書後更換為00000000
    00號，有通中華電信通聯記錄查詢系統資料在卷可稽（見本
    院卷第99頁）。
四、被上訴人主張上訴人前與其配偶乙○○發生婚外情，侵害其配
    偶權，嗣上訴人承諾絕不會再破壞其婚姻，兩造遂於106年6
    月7日簽立系爭切結書，約定上訴人應依系爭切結書履行，
    惟上訴人於附表所示時間為附表所示行為，違反系爭切結書
    第1條、第2條約定，並侵害其基於配偶關係所生之身分法益
    且屬情節重大，致其受有非財產上之損害，其自得依系爭切
    結書第4條約定、民法第184條第1項前段、第195條第1項、
    第3項規定，請求上訴人給付精神慰撫金200萬元等語，為上
    訴人所否認，並執前詞置辯。經查：
　㈠上訴人有無違反切結書第1條、第2條約定？被上訴人依切結
    書第4條約定請求上訴人賠償200萬元，有無理由？
　⒈按系爭切結書第1條、第2條、第4條約定：「㈠因本人甲○○（
    以下簡稱甲方，即上訴人）與丙○○（以下簡稱乙方，即被上
    訴人）之配偶乙○○…，有確實之性行為（姦淫）之事實，發
    生婚外情、侵害配偶權。甲方答應乙方今後不再與乙方之配
    偶乙○○再有任何電話、手機、電子通訊軟體、電子信箱等多
    媒體聯絡、或有親密或出遊等事情，如再發生，甲方願接受
    法律制裁。㈡甲方必須更換自己的手機，但不得通知乙方之
    配偶得知手機號碼或其他聯絡方式（包含甲方之居住地址、
    工作地點與公司名稱）。...㈣甲方如不依以上三點履約，願
    按切結書契約標的900萬元整給乙方做精神慰撫金，若未照
    實賠償，乙方可再提出控訴，甲方不得異議。」（見原審卷
    第19頁）。可知上訴人如於簽立系爭切結書後，有再與乙○○
    以電話、手機、電子通訊軟體、電子信箱等多媒體聯絡、或
    有親密或出遊等情，或上訴人於更換手機號碼後，通知乙○○
    其手機號碼或其他聯絡方式時，被上訴人即得向上訴人請求
    賠償上開金額。
　⒉關於被上訴人主張上訴人於107年9月29日有與乙○○為附表編
    號3所示之聯絡、見面、出遊行為部分：
　　⑴被上訴人主張其與乙○○於99年2月14日辦理結婚登記，迄今
      婚姻關係仍存續中，上訴人曾簽立系爭切結書承諾不再與
      乙○○有任何聯繫，惟上訴人於107年9月29日有與乙○○為附
      表編號3所示之聯絡、見面、出遊行為，其所為已違反系
      爭切結書第1條、第2條約定等情，有系爭切結書、戶籍謄
      本、手機門號0000000000號與0000000000號通聯記錄、7-
      11高清門市監視錄影光碟及照片等件附卷可憑（見原審卷
      第19頁、第51頁、第77-116頁、第259-267頁、本院卷第1
      31-133頁）。又乙○○之手機門號為0000000000號、上訴人
      之手機門號於簽立切結書之前為0000000000號，簽立切結
      書後更換為0000000000號乙節，為兩造所不爭執，上訴人
      既於系爭切結書簽立後已將手機門號更換為0000000000號
      ，上開二門號復有前揭通聯之事實，足證乙○○知悉上訴人
      更換後之新手機門號，上開通聯記錄即為上訴人與乙○○聯
      絡之記錄。且上開7-11高清門市監視錄影光碟，經原審勘
      驗107年9月29日下午5時56分30秒至5時59分30秒該段時間
      之錄影內容結果為：「於該期間確實有一輛機車停靠7-11
      門口，並有一女子自機車下車，之後機車上一男子及二名
      小孩騎車離開，在該女子下車後，該女子有彎腰與男子前
      、後座之小孩摟抱及親吻，亦有將臉靠近該男子的臉之舉
      動。女子進入超商，低頭滑手機走到商品櫃前，女子走到
      櫃檯結帳，之後往超商大門離開。」、「該女子之身形與
      上訴人相當，戴眼鏡、綁馬尾、瀏海中分之特徵與上訴人
      相同」等情，有勘驗筆錄在卷可考（見原審卷第249-250
      頁、第367頁）。再依被上訴人提出其與乙○○通話結束後
      ，因乙○○電話未掛斷而錄下之錄音光碟，經原審勘驗結果
      其內容略以：「（對話人為一男生、小女孩、女生）小女
      孩：爸爸可以抱抱嗎？男生：不行，自己走，到了，我們
      騎摩托車了。女生：抱抱喔，姨抱抱。男生：這樣子我們
      下次不要帶妳來了喔...我們下一次不要帶妹妹來好了..
      。男生：還是你要去SEVEN嗎？..」，及被上訴人於翌日
      即107年9月30日與其未成年女兒之對話錄音光碟內容略以
      ：「被上訴人：姨姨有坐爸爸的摩托車嗎？小女孩：恩..
      爸爸的摩托車。被上訴人：所以你們跟姨姨一起坐爸爸的
      摩托車是嗎？小女孩：對。被上訴人：那她有去SEVEN嗎
      ？小女孩：他有去SEVEN，他自己一個人在SEVEN裡面。」
      ，有錄音譯文、勘驗筆錄在卷可考（見原審卷第55-61頁
      、第385-389頁）。可知於107年9月29日當日乙○○有騎乘
      機車搭載未成年女兒及一女子，並載該女子前往7-11。另
      乙○○於107年9月29日持手機門號0000000000號撥打上訴人
      所持手機門號0000000000號共計有9通，其發話號碼基地
      台位置於當日上午10點30分許至下午6時59分許，皆在新
      竹市內。且乙○○當日下午6時8分許發話之基地台位置即在
      新竹市○區○○○路上，與位於新竹市○區○○路0號之7-11高清
      門市相距不遠，此有載有7-11高清門市地址之送達證書、
      中華電信通聯記錄查詢系統查詢結果在卷可稽（見原審卷
      第47頁、第80-85頁），顯見乙○○於107年9月29日下午6時
      8分許，人在7-11高清門市附近。綜上以觀，乙○○於107年
      9月29日下午6時許既騎乘機車搭載其未成年女兒及一女子
      至7-11高清門市附近，該女子復單獨進入7-11高清門市，
      比對7-11高清門市錄影光碟內女子之身形、特徵，又與上
      訴人相當，佐以被上訴人提出之上開錄音光碟對話內容，
      該女子即為上訴人應甚明灼。益徵被上訴人主張上訴人有
      與乙○○於107年9月29日為附表編號3所示之聯絡、見面、
      出遊行為等情，應可採信。
　　⑵上訴人雖辯稱其並未於107年9月29日與乙○○出遊，亦未於
      該日下午5點56分許一起前往7-11高清門市，7-11高清門
      市錄影光碟影片中出現之女子，並非上訴人，手機通聯紀
      錄僅得證明乙○○之門號與其持有之門號互通電話，無法證
      明係其與乙○○之通話云云。然查：
　　①觀上開通聯記錄內容，手機門號0000000000號與000000000
      0號，曾於107年9月27日下午10時56分11秒通話2074秒鐘
      ，該次通話0000000000號之起基地台位置、迄基地台位置
      分別為新竹市○區○○○路00號00樓之0、新竹市○區○道○路0
      段000○0號00樓頂，即在被上訴人與乙○○之住處附近，而0
      000000000號之起基地台位置及迄基地台位置均在新北市○
      ○區○○街0號0樓，即上訴人住處附近。於107年9月29日下
      午6時14分56秒通話22秒、107年9月29日下午6時17分16秒
      通話114秒、107年9月29日下午6時19分38秒通話36秒、10
      7年9月29日下午6時38分28秒通話274秒、107年9月29日下
      午6時59分20秒通話194秒、107年9月29日下午7時17分28
      秒通話84秒、107年9月29日下午7時45分11秒通話332秒、
      107年9月29日下午8時26分37秒通話168秒，0000000000號
      之基地台位置自新竹市○區逐漸移往新北市○○區，而00000
      00000號之基地台位置亦自新竹市○區逐漸移往新北市○○區
      等節，有通聯記錄查詢結果在卷可考（見原審卷第77-116
      頁）。手機門號0000000000號、0000000000號既分別為乙
      ○○、上訴人所有，且0000000000號係上訴人於簽立系爭切
      結書後所更換，此二門號於107年9月27日、同年9月29日
      均有長時間、密集多次通話，加以109年9月27日此二門號
      手機通話時之基地台位置均分別位於被上訴人及乙○○之新
      竹市住處、上訴人之新北市○○區住處，可見上訴人與乙○○
      於上開時間應有以上開二手機門號通話聯絡甚明。上訴人
      辯稱上開通聯記錄無法證明係其與乙○○之通話，委不足取
      。
　　②上訴人雖一再否認7-11高清門市錄影光碟影片中出現之女
      子為其本人，並抗辯其未於107年9月29日與乙○○前往該處
      云云。然上訴人與乙○○有於107年9月29日一同騎機車至7-
      11高清門市，7-11高清門市錄影光碟影片中出現之女子為
      上訴人等節，前已敘明。且觀上揭手機門號0000000000號
      與0000000000號於107年9月29日晚上6時14分至晚上8時26
      分之各次通話，0000000000號之基地台位置自新竹市○區
      逐漸移往新北市○○區，而0000000000號之基地台位置亦自
      新竹市○區逐漸移往新北市○○區，更可徵上訴人當日下午
      確有至新竹市○區，其後始返回新北市○○區。參以被上訴
      人於107年9月29日晚上開車北上至上訴人新北市○○區住處
      樓下，欲告知上訴人父母上訴人與乙○○當日一起出遊乙事
      並理論，惟上訴人家中無人回應，反係乙○○開車出現，並
      強拉被上訴人上車，及將被上訴人的頭頸強押至地上，造
      成被上訴人多處受傷等情，有診斷證明書、臺灣新竹地方
      法院民事通常保護令及暫時保護令在卷可參（見原審卷第
      17頁、第283-291頁）。依上開乙○○手機門號基地台位置
      移動之過程，核與乙○○當日原本在新竹市，於被上訴人晚
      上前往上訴人位於新北市○○區住處理論時，乙○○忽然出現
      上訴人新北市○○區住處巷口等情相符。乙○○顯係經由上訴
      人告知，而知悉被上訴人當晚現身於上訴人新北市○○區住
      處，並立即前往上訴人住處，始與被上訴人發生上開衝突
      。是上訴人執前詞辯稱其並未於107年9月29日與乙○○出遊
      ，亦未前往7-11高清門市，不足採信。
　　⑶上訴人又辯稱因乙○○有提供一張記載已與被上訴人離婚之
      戶籍謄本予其，故其相信被上訴人已與乙○○離婚，其並無
      違反系爭切結書之故意云云，並提出系爭謄本為證（見原
      審卷第227頁）。然上訴人於原審審理時先稱系爭謄本係1
      06年間即簽立系爭切結書前由乙○○當面所交付（見原審卷
      第365-366頁），復於本院陳稱係於107年4月26日透過友
      人鐘曉月傳來戶籍謄本電子檔而取得等語（見本院卷第18
      8頁），其就關於取得系爭謄本之時間、方式前後陳述顯
      矛盾不一。且觀系爭謄本之列印日期為107年4 月26日，
      惟記事欄卻記載「107年9月25日申請與丙○○離婚登記。10
      7年9月25日離婚登記。」，離婚登記時間竟較列印日期為
      晚，系爭謄本顯非真正。上訴人持之辯稱其因該戶籍謄本
      而相信被上訴人已與乙○○離婚，並無違反系爭切結書之故
      意，應不足採。
　⒊關於被上訴人主張上訴人於107年2月10日、107年4月23日與
    乙○○有附表編號1、2所示之通訊行為部分：
　　被上訴人主張上訴人與乙○○間有附表編號1、2所示之通訊行
    為，上訴人違反系爭切結書第1條約定云云，固據提出107年
    2月10日Line對話紀錄之電腦螢幕翻拍照片及暱稱料料之Lin
    e大頭貼翻拍照片為證（見原審卷第157-159頁）。然上訴人
    否認其於Line通訊軟體之代號為「料料」，而觀諸107年2月
    10日之Line對話紀錄（見原審卷第157-159頁），僅能知悉
    係暱稱「料料」之人與他人間有如附表編號1所示內容之對
    話，尚無法據此認定暱稱料料之人即為上訴人，及其通話對
    象為乙○○。另依107年4月23日之簡訊翻拍照片所示（見原審
    卷第161頁），至多僅能看出上訴人於系爭切結書簽立前使
    用之手機門號0000000000號，於107年4月23日有傳送如附表
    編號2所示內容之訊息，惟並無法知悉傳送對象為何人，是
    被上訴人主張上訴人與乙○○於107年2月10日、同年4月23日
    有如附表編號1、2所示通訊行為，要不足採。
  ⒋上訴人與乙○○有於107年9月29日為附表編號3所示聯絡、見面
    、出遊之行為，乙○○亦知悉上訴人於簽立系爭切結書後更換
    之新手機門號號碼，已如上述，上訴人顯已違反系爭切結書
    第1條、第2條約定，則被上訴人依系爭切結書第4條約定，
    請求上訴人賠償200萬元，自屬有據。被上訴人依系爭切結
    書第4條約定請求被上訴人給付違約金，既屬可採，則其另
    依民法第民法第184條第1項前段、第195條第1項、第3項規
    定為同一請求，本院即無庸再為審酌，附此敘明。
　㈡上訴人請求酌減違約金，有無理由？
　⒈按民法第250條第1項、第2項規定：「當事人得約定債務人於
    債務不履行時，應支付違約金。」「違約金，除當事人另有
    訂定外，視為因不履行而生損害之賠償總額。其約定如債務
    人不於適當時期或不依適當方法履行債務時，即須支付違約
    金者，債權人除得請求履行債務外，違約金視為因不於適當
    時期或不依適當方法履行債務所生損害之賠償總額。」民法
    所定違約金有兩種，一為以預定債務不履行之損害賠償額為
    目的，此種違約金於債務人不履行債務時，債權人僅得就原
    來之給付或違約金擇一請求；二為以強制債務之履行為目的
    ，此種違約金於債務人不履行債務時，債權人除得請求違約
    金外，並得請求原來之給付。而當事人所約定之違約金究屬
    何性質，應依當事人之意思定之，倘當事人未約定，則視為
    以預定債務不履行之損害賠償額為目的，此觀民法第250 條
    第2項之規定自明（最高法院86年度台上字第3397號判決意
    旨參照）。又按約定之違約金過高者，法院得減至相當之數
    額，民法第252條定有明文。至於是否相當，即須依一般客
    觀事實，社會經濟狀況及當事人所受損害情形，以為斟酌之
    標準。且約定之違約金過高者，除出於債務人之自由意思，
    已任意給付，可認為債務人自願依約履行，不容其請求返還
    外，法院仍得依前開規定，核減至相當之數額（最高法院79
    年台上字第1915號判決意旨參照）。
  ⒉系爭切結書第4條之文字雖記載如上訴人違約，應給付900 萬
    元予被上訴人作為「精神慰撫金」（見原審卷第153頁），
    然細繹系爭切結書之內容，兩造係約定上訴人自簽立系爭切
    結書起，不得再與乙○○有任何之聯絡為締約之目的，倘上訴
    人違反前述約定，即須支付上開款項，是系爭切結書所約定
    之900萬元，應屬債務不履行時所支付之違約金，且因兩造
    未特別約定其性質，應視為預定債務不履行之損害賠償總額
    。依前揭規定，若違約金約定之數額過高，本院自得酌予核
    減。爰審酌兩造簽立系爭切結書之緣由，係因上訴人與乙○○
    前曾發生婚外情，並有姦淫行為之事實，而侵害被上訴人之
    配偶權乙事，被上訴人為求家庭圓滿，而要求上訴人簽立系
    爭切結書，並不得再與乙○○有任何聯絡，已給予上訴人悔過
    之機會，惟上訴人於簽立系爭切結書後，仍與乙○○於107年9
    月29日電話聯絡、見面及出遊，並無真誠改過之意，其破壞
    被上訴人與乙○○家庭生活，造成被上訴人精神上莫大痛苦，
    並經醫院診斷出伴有混合憂鬱情緒及焦慮之適應疾患、適應
    性失眠症，有診斷證明書暨門診紀錄單附卷為證（見原審卷
    第181-188頁）。又被上訴人為大學畢業，任職小學教保員
    ，每月收入約3萬8,000元，107年度、108年度所得約為42萬
    5,000元、49萬5,000元，名下有汽車一輛，現育有4名未成
    年子女（分別為000年、000年、000年、000年出生），上訴
    人則為大學肄業，現從事出版業編輯工作，每月收入約3萬
    多元，107年度、108年度所得約為30萬元、41萬2,000元，
    業據兩造陳明在卷，並有稅務電子閘門財產所得調件明細表
    在卷可稽（見本院限閱卷第7-33頁）。本院審酌兩造簽立系
    爭切結書之緣由，被告之上開違約行為、違約情狀、被上訴
    人所受損害之程度等主、客觀因素，及上訴人如能依約履行
    ，被上訴人即不至再因上訴人之行為而生精神上痛苦等情狀
    ，認系爭切結書約定之違約金900萬元，仍屬過高，應予酌
    減為200萬元，始為適當，而被上訴人請求上訴人給付200萬
    元，並未逾上開認定範圍，應予准許。是上訴人辯稱其亦為
    受乙○○感情矇騙之受害人，其從未主動聯絡乙○○，亦未與之
    為任何親密行為，被上訴人請求之違約金200萬元尚屬過高
    云云，要不足取。
五、綜上所述，被上訴人依系爭切結書第4條約定，請求上訴人
    給付200萬元，及自起訴狀繕本送達翌日即107年10月20日（
    見原審卷第31頁之送達證書）起至清償日止，按週年利率5%
    計算之利息，為有理由，應予准許。原審為上訴人敗訴之判
    決，核無不合。上訴意旨指摘原判決不當，求予廢棄改判，
    為無理由，應駁回其上訴。
六、本件事證已臻明確，兩造其餘攻擊防禦方法及所提證據，經
    審酌，核與本件判決結果不生影響，爰不再逐一論列，附此
    敘明。
七、據上論結，本件上訴為無理由，依民事訴訟法第449條第1項
    、第78條，判決如主文。　　
中　　華　　民　　國　　109 　年　　12　　月　　30　　日
                  民事第十二庭  
                      審判長法  官  陳秀貞
                            法  官  毛彥程
                            法  官  蔡世芳
正本係照原本作成。
如不服本判決，應於收受送達後20日內向本院提出上訴書狀，其
未表明上訴理由者，應於提出上訴後20日內向本院補提理由書狀
（均須按他造當事人之人數附繕本）上訴時應提出委任律師或具
有律師資格之人之委任狀；委任有律師資格者，另應附具律師資
格證書及釋明委任人與受任人有民事訴訟法第466條之1第1項但
書或第2項（詳附註）所定關係之釋明文書影本。如委任律師提
起上訴者，應一併繳納上訴審裁判費。
中　　華　　民　　國　　109 　年　　12　　月　　30　　日

  　　　　　　　　　　　　　書記官  何敏華
　　　　　　　　　　　　　
附註：
民事訴訟法第466條之1（第1項、第2項）：
對於第二審判決上訴，上訴人應委任律師為訴訟代理人。但上訴
人或其法定代理人具有律師資格者，不在此限。
上訴人之配偶、三親等內之血親、二親等內之姻親，或上訴人為
法人、中央或地方機關時，其所屬專任人員具有律師資格並經法
院認為適當者，亦得為第三審訴訟代理人。

附表：
編號 日期 上訴人違約內容 1 107年2月10日 上訴人與乙○○使用通訊軟體Line聊天： 上訴人：正在想晚餐吃什麼  乙○○：洗白白送過來，吃乳豬  上訴人：被吃完回家很累欸 乙○○：醫生說要多運動 上訴人：然後？    乙○○：身體健康  上訴人：都七點了～    2 107年4月23日 上訴人以0000000000門號向乙○○傳訊息： 上訴人：你今天幾點回去？回去前可以找你一下嗎？ 3 107年9月29日 被上訴人配偶乙○○騎乘機車搭載上訴人至新竹市○區7-11高清門市，上訴人於被上訴人與乙○○之未成年女兒面前，與乙○○有親暱之行為。